【裁判字號】    98,易,752
【裁判日期】    980902
【裁判案由】    違反家庭暴力防治法
【裁判全文】
臺灣彰化地方法院刑事判決               98年度易字第752號
公  訴  人  臺灣彰化地方法院檢察署檢察官
被      告  甲○○
上列被告因違反家庭暴力防治法案件，經檢察官提起公訴（98年
度偵字第5092號），本院判決如下：
    主  文
甲○○犯違反保護令罪，累犯，處有期徒刑捌月。
    犯罪事實
一、甲○○為乙○○之前配偶，二人具有家庭暴力防治法第3條第
    1款之家庭成員關係。甲○○前曾因違反家庭暴力防治法案
    件，經本院94年度易字第179號、94年度易字第1521號分別
    判處有期徒刑6月、9月確定，經裁定應執行有期徒刑1年2月
    ，甫於民國95年12月9日因縮短刑期執行完畢。仍不知悔改
    ，其前因對乙○○實施家庭暴力行為，經本院於97年12月2
    日依家庭暴力防治法核發97年度家護字第722號民事通常保
    護令，禁止其直接或間接騷擾乙○○，並最少遠離彰化縣秀
    水鄉○○村○○街12巷12號乙○○之住所100公尺，該保護
    令有效期間為1年。詎甲○○於上開民事通常保護令之有效
    期間內，竟基於違反上開保護令之犯意，於98年4月13日晚
    上10時46分許，至乙○○前開住所按門鈴多次，並喊叫要求
    其子王嘉興開門，直接騷擾乙○○，違反法院前開禁止直接
    騷擾與遠離住所之裁定。
二、案經乙○○訴由彰化縣警察局鹿港分局報告臺灣彰化地方法
    院檢察署檢察官偵查起訴。
    理  由
一、按被告以外之人於審判外之陳述，雖不符前4條之規定，而
    經當事人於審判程序同意作為證據，法院審酌該言詞陳述或
    書面陳述作成時之情況，認為適當者，亦得為證據；當事人
    、代理人或辯護人於法院調查證據時，知有第159條第1項不
    得為證據之情形，而未於言詞辯論終結前聲明異議者，視為
    有前項之同意，刑事訴訟法第159條之5定有明文。本案下列
    引為證據之證人陳述及書證，檢察官及被告甲○○於本院審
    理中均不爭執其證據能力，且以之作為證據並無不當，依上
    揭法條之規定，自均有證據能力。
二、訊據被告固坦承前往上址按門鈴及呼喊其兒子等情，然矢口
    否認有何違反家庭暴力防治法犯行，辯稱：其是因其子王嘉
    興打電話要錢，所以才去按門鈴要拿錢給王嘉興云云。惟查
    ，上開犯罪事實業據告訴人乙○○指訴綦詳，並有本院97年
    度家護字第722號民事通常保護令影本、監視錄影翻拍照片4
    張附卷可稽。而本院所核發之上開保護令，並未設有條件，
    自無法因何理由而解免該命令之效力，被告所為自係違反上
    開保護令之內容，其所辯係卸責之詞，要無可採。本件事證
    明確，被告犯行堪予認定。至被告雖聲請訊問其子王嘉興證
    明是要拿錢給兒子，然此與其違反保護令無涉，故無調查證
    據之必要，附此敘明。
三、核被告所為係違反家庭暴力防治法第61條第2、4款之違反保
    護令罪。又被告前曾因違反家庭暴力防治法案件，經本院94
    年度易字第179號、94年度易字第1521號分別判處有期徒刑6
    月、9月確定，經裁定應執行有期徒刑1年2月，於95年12月9
    日因縮短刑期執行完畢，有臺灣高等法院被告前案紀錄表在
    卷可稽，其受有期徒刑之執行完畢後，5年內再犯本件有期
    徒刑以上之罪，為累犯，應依刑法第47條第1項規定加重其
    刑。爰審酌被告有多次違反保護令之前科，竟又違反法院核
    發之保護令，造成告訴人心生恐慌，且犯後矢口否認犯行，
    飾詞狡辯，顯無悔改之意等一切情狀，量處如主文所示之刑
    ，以示儆懲。
據上論斷，應依刑事訴訟法第299條第1項前段，刑法第11條、第
47條第1項，家庭暴力防治法第61條第2款、第4款，判決如主文
。
本案經檢察官陳信郎到庭執行職務。
中    華    民    國    98    年    9     月    2     日
                  刑事第五庭    法      官  羅秀緞
以上正本證明與原本無異。
如不服本判決應於收受判決後10日內向本院提出上訴書狀，並應
敘述具體理由；其未敘述上訴理由者，應於上訴期間屆滿後20日
內向本院補提理由書（均須按他造當事人之人數附繕本）「切勿
逕送上級法院」。
告訴人或被害人對於判決如有不服具備理由請求檢察官上訴者，
其上訴期間之計算係以檢察官收受判決正本之日期為準。
中    華    民    國    98    年    9     月    2     日
                                書記官  林明俊
附錄本案論罪科刑法條全文：
家庭暴力防治法第61條
違反法院依第14條第1項、第16條第3項所為之下列裁定者，為本
法所稱違反保護令罪，處3年以下有期徒刑、拘役或科或併科新
臺幣10萬元以下罰金：
一、禁止實施家庭暴力。
二、禁止騷擾、接觸、跟蹤、通話、通信或其他非必要之聯絡行
    為。
三、遷出住居所。
四、遠離住居所、工作場所、學校或其他特定場所。
五、完成加害人處遇計畫。


司法院資訊處製作；財團法人民間司法改革基金會備份。
